【裁判字號】    95,易,874
【裁判日期】    950515
【裁判案由】    竊盜
【裁判全文】
臺灣臺北地方法院刑事判決               95年度易字第874號
公  訴  人  臺灣臺北地方法院檢察署檢察官
被      告  乙○○
上列被告因竊盜案件，經檢察官提起公訴（95年度偵字第7204號
），嗣因被告就被訴事實為有罪之陳述，經本院告知簡式審判程
序意旨，並聽取公訴人及被告之意見後，本院合議庭裁定由受命
法官獨任依簡式審判程序審理，判決如下：
    主  文
乙○○竊盜，累犯，處有期徒刑陸月，如易科罰金，以參佰元折
算壹日。
    事  實
一、乙○○前因竊盜案件，經本院於民國94年11月11日以94年度
    易字第1720號判處有期徒刑5月，並於同年12月5日確定，甫
    於95年3月7日執行完畢。詎仍不知悔改，復於95年4月2日21
    時許，在台北市○○區○○街中山足球場，見甲○○所有停
    放於該處之車號SZU-082號（起訴書誤載為SUZ-082號）輕型
    機車，其鑰匙仍插在啟動器上疏未取下，竟意圖為自己不法
    之所有，徒手竊取該車供己代步使用，嗣於同日21時30分許
    ，乙○○騎乘上開機車行經台北市中山區○○○路與農安街
    口時，因闖紅燈為警攔檢盤查，因而知悉上情。
二、案經台北市政府警察局中山分局報告台灣台北地方法院檢察
    署檢察官偵查起訴。
    理  由
壹、程序方面：
    按本件被告乙○○所犯係死刑、無期徒刑、最輕本刑為3 年
    以上有期徒刑以外之罪，其於準備程序就前揭被訴事實為有
    罪之陳述，經受命法官告知簡式審判程序之旨，並聽取其與
    公訴人之意見後，本院認無不得或不宜改依簡式審判程序進
    行之處，爰依刑事訴訟法第273條之1第1項、第284條之1 ，
    裁定本件由受命法官獨任進行簡式審判程序，合先敘明。
貳、實體方面：
一、訊據被告對於上揭事實坦承不諱，核與被害人甲○○之指述
    相符，復有贓物認領保管收據乙紙及照片2 幀在卷可稽（見
    偵查卷第20、21、23頁），足認被告出於任意性之自白與事
    實相符，應可採信。從而，本件事證明確，被告之犯行堪予
    認定，自應依法論科。
二、核被告所為，係犯刑法第320條第1項之竊盜罪。又被告前因
    竊盜案件，經本院於94年11月11日以94年度易字第1720號判
    處有期徒刑5月，並於同年12月5日確定，甫於95年3月7日執
    行完畢，有台灣高等法院被告前案紀錄表乙份可參，其前受
    有期徒刑之執行完畢，於5 年以內再犯本件有期徒刑以上之
    本罪，為累犯，應依刑法第47條之規定，加重其刑。爰審酌
    被告有多次竊盜前科，素行非佳，有上開前科紀錄表為憑，
    竟仍不知警惕，甫經前案執行完畢，又再度為本案竊盜犯行
    ，顯未見悔意，實不宜寬待；惟考量其所竊取之財物價值非
    鉅，且已發還被害人保管，所生損害已有減輕及事後坦承犯
    行之態度等一切情狀，量處如主文所示之刑，並諭知易科罰
    金之折算標準，以資懲儆。至公訴人具體求處有期徒刑1 年
    ，猶屬過重，另公訴人主張應併予諭知強制工作部分，本院
    審酌被告雖有4 次竊盜前科，然均因貪圖小利，並非竊取鉅
    額之財物，且被告自承目前有正當之工作（見偵查卷第34頁
    ），尚難認其欠缺正確工作觀念或無正常工作因而犯罪，因
    認無宣告強制工作之必要，附此敘明。
據上論斷，應依刑事訴訟法第273條之1第1項、第299條第1項前
段，刑法第320條第1項、第47條、第41條第1項前段，罰金罰鍰
提高標準條例第1條前段、第2條，判決如主文。
本案經檢察官鄭克盛到庭執行職務。
中    華    民    國    95    年    5     月    15    日
                  刑事第十三庭  法  官  鍾素鳳
以上正本證明與原本無異。
如不服本判決，應於送達後10日內，向本院提出上訴狀。
中    華    民    國    95    年    5     月    15    日
                                書記官  陳鳳瀴
附錄本判決論罪之法條：
刑法第320條
    意圖為自己或第三人不法之所有，而竊取他人之動產者，為
    竊盜罪，處5年以下有期徒刑、拘役或500元以下罰金。
    意圖為自己或第三人不法之利益，而竊佔他人之不動產者，
    依前項之規定處斷。
    前二項之未遂犯罰之。


司法院資訊處製作；財團法人民間司法改革基金會備份。
